臺灣高等法院高雄分院刑事裁定
111年度抗字第147號
抗  告  人  
即受刑人    許長陽



上列抗告人因聲請定其應執行刑案件，不服臺灣高雄地方法院中
華民國111年4月29日裁定（111年度聲字第516號），提起抗告，
本院裁定如下：
    主  文
抗告駁回。
    理  由
一、抗告意旨略以：抗告人即受刑人許長陽（下稱抗告人）酒駕
    案件已執行罰金2個月，竊盜罪僅判刑3個月，何以定執行刑
    之後變成4個月，愈判愈重？因受刑人重度中風不能行動，
    請求從輕量刑等語。
二、按裁判確定前犯數罪者，併合處罰之；數罪併罰，有二裁判
    以上者，依第51條之規定，定其應執行之刑，刑法第50條第
    1 項前段、第53條分別定有明文。又「數罪併罰，分別宣告
    其罪之刑，依下列各款定其應執行者：㈤宣告多數有期徒刑
    者，於各刑中之最長期以上，各刑合併之刑期以下，定其刑
    期。但不得逾三十年。」刑法第51條第5款亦有明定。
三、經查：
  ㈠抗告人犯如附表所示2罪，先後經法院判處如該附表所示之刑
    確定（詳附表所示），檢察官向原審聲請定其應執行之刑，
    經審核該聲請為正當，原審因而准許檢察官之聲請，並基於
    法律秩序理念及法律目的，兼酌以抗告人所犯數罪之犯罪類
    型與罪質、犯罪時間（均在民國109年間）、犯罪情節、侵
    害法益、對社會之危害情形、反應出之人格特性及實現整體
    刑法目的、刑罰經濟之功能等總體情狀，復參以抗告人對本
    件定執行刑所表示之意見，定其應執行有期徒刑4月，並諭
    知以新臺幣1000元折算1日之易科罰金折算標準。核之原裁
    定並未逾越法律之外部界限及內部界限，亦未違反公平原則
    、比例原則或責任遞減原則，復無顯然過重之情事，尤無違
    反刑法規定數罪併罰定應執行刑之立法旨趣，經核尚無違誤
    之處。
　㈡抗告人雖主張其所犯附表編號1部分，已執行完畢，僅餘編號
    2部分之有期徒刑3月尚未執行，原審竟定其應執行有期徒刑
    4月，逾該有期徒刑3月，誠然愈判愈重等語，因而指摘原裁
    定不當。惟抗告人附表編號1所示之罪，確於110年1月26日
    易科罰金執行完畢，固有臺灣高等法院被告前案紀錄表在卷
    可稽，惟此已執行部分於本件執行刑嗣後執行時，依法得予
    扣抵（亦即本案定應執行刑有期徒刑4月如確定，則可扣抵
    附表編號1已執行之有期徒刑2月，抗告人僅須再執行剩餘之
    有期徒刑2月即可），並不生不得與附表編號2所示之宣告刑
    定應執行刑之問題，是抗告人執此指摘原裁定不當，並無理
    由。
四、綜上，抗告人執詞指摘原裁定不當，為無理由，其抗告應予
    駁回。
據上論結，應依刑事訴訟法第412條，裁定如主文。
中　　華　　民　　國　　111 　年　　5 　　月　　26　　日
                    刑事第三庭  審判長法  官  吳進寶   
                                      法  官  陳億芳
                                      法  官  徐美麗 
以上正本證明與原本無異。
本裁定不得再抗告。
中　　華　　民　　國　　111 　年　　5 　　月　　26　　日
                                      書記官  吳宗霖    
附表：（本附表同原裁定附表）
編號 罪名 宣告刑 犯罪日期       最後事實審         確定判決  備註     法院、案號 判決日期 法院、案號   確定日期  1 不能安全駕駛致交通危險罪  有期徒刑貳月，如易科罰金，以新臺幣壹仟元折算壹日 109年9月24日 臺灣高雄地方法院109年度交簡字第 2961 號 109年11月16日 臺灣高雄地方法院109年度交簡字第 2961 號 109年12月25日 高雄地檢110年度執字第506號(執畢） 2 竊盜 有期徒刑參月，如易科罰金，以新臺幣壹仟元折算壹日 109年3 月某時 臺灣高雄地方法院110年度簡字第3176號  110年12月17日 臺灣高雄地方法院110年度簡字第3176號 111年1月26日 高雄地檢111年度執字第1317號